臺灣臺北地方法院刑事裁定　
111年度聲字第1778號
聲  請  人  臺灣臺北地方檢察署檢察官
受  刑  人  劉榮松




上列聲請人因受刑人數罪併罰有二裁判以上，聲請定其應執行刑
（111年度執聲字第1579號、111年度執字第2324號），本院裁定
如下：
    主  文
劉榮松犯如附表所示之罪刑，應執行有期徒刑壹年陸月。
    理  由
一、聲請意旨略以：受刑人劉榮松因犯竊盜案件，先後經判決確
    定如附表，應依刑法第53條、第51條第5款，定其應執行之
    刑，爰依刑事訴訟法第477條第1項聲請裁定等語。
二、按裁判確定前犯數罪者，併合處罰之；數罪併罰，有二裁判
    以上者，依刑法第51條規定，定其應執行刑，刑法第50條、
    第53條分別定有明文。再按數罪併罰，分別宣告其罪之刑，
    宣告多數有期徒刑者，於各刑中之最長期以上，各刑合併之
    刑期以下，定其刑期，但不得逾30年，刑法第51條第5款亦
    定有明文。次按數罪併罰中之一罪，依刑法規定得易科罰金
    ，若因與不得易科之他罪併合處罰結果而不得易科罰金時，
    原可易科部分所處之刑，亦無庸為易科折算標準之記載，司
    法院大法官釋字第144號、第679號解釋可資參照。
三、次按被告所犯數罪有二裁判以上時，其所犯各罪是否合於數
    罪併罰規定，應以各裁判中最初判決確定者為基準，凡在該
    裁判確定前所犯之各罪，均應依刑法第50條、第51條規定，
    定其應執行之刑。數罪併罰案件之實體裁判確定後，即生實
    質之確定力，除因增加經另案判決確定合於數罪併罰之其他
    犯罪，或原定應執行刑之數罪中有部分犯罪，因非常上訴、
    再審程序而經撤銷改判，或有赦免、減刑等情形，致原裁判
    定刑之基礎已經變動，或其他客觀上有責罰顯不相當之特殊
    情形，為維護極重要之公共利益，而有另定應執行刑之必要
    者外，法院應受原確定裁定實質確定力之拘束。已經定應執
    行刑確定之各罪，除上開例外情形外，法院再就該各罪之全
    部或部分重複定其應執行刑，前、後二裁定對於同一宣告刑
    重複定刑，行為人顯有因同一行為遭受雙重處罰之危險，自
    均屬違反一事不再理原則，不以定刑之各罪範圍全部相同者
    為限（最高法院110年度台抗大字第489號裁定意旨參照）。
四、經查：
　㈠本案受刑人劉榮松因犯竊盜案件，經臺灣士林地方法院及本
    院先後判處如附表所示之罪刑，並均確定在案（聲請書附表
    誤載之處，業經本院更正，詳如附表所示），有各該刑事判
    決書及臺灣高等法院被告前案紀錄表各乙份在卷可稽。
  ㈡附表編號1、2、4、5所示之罪雖曾經本院以111年度聲字第10
    29號裁定應執行有期徒刑1年5月確定在案，然檢察官係因附
    表所示之各罪符合刑法第50條之數罪併罰規定，乃聲請就全
    部之罪合併定應執行刑，係於編號1、2、4、5之罪所定執行
    刑確定後，再增加經另案裁判確定合於數罪併罰規定之其他
    犯罪，並非僅將已定應執行刑確定之編號1、2、4、5之罪部
    分犯罪抽離而重複與他罪定應執行刑，自無違一事不再理原
    則。又其中附表編號2至5係得易科罰金之罪，另編號1係不
    得易科罰金之罪，合於刑法第50條第1項但書第1款情形，須
    經受刑人請求檢察官聲請定其應執行刑者，始得依第51條規
    定定之。茲受刑人具狀向聲請人請求就附表所示之罪併定應
    執行刑，有受刑人是否聲請定應執行刑調查表1紙可佐，而
    聲請人以本院為該案件犯罪事實最後判決之法院，聲請定其
    應執行之刑，本院審核認聲請為正當，應予准許。且審酌被
    告所犯如附表編號1至5所示之罪之法益侵害類型、犯罪手法
    及犯罪動機等定執行刑情狀，爰裁定其應執行之刑如主文所
    示。
五、依刑事訴訟法第477條第1項，刑法第50條第1項第1款、第2
    項、第53條、第51條第5款，裁定如主文。
中　　華　　民　　國　　111 　年　　10　　月　　20　　日
　　　　　　　　　刑事第十三庭  法　官　林鈺珍
以上正本證明與原本無異。
如不服本裁定，應於裁定送達後5日內向本院提出抗告狀。因疫
情而遲誤不變期間，得向法院聲請回復原狀。
                                書記官  陳乃瑄
中　　華　　民　　國　　111 　年　　10　　月　　21　　日
附表：
編號  1 2 3 罪名  竊盜 竊盜 竊盜 宣告刑  有期徒刑7月。 有期徒刑4月，如易科罰金，以新臺幣1,000元折算1日。 有期徒刑3月，如易科罰金，以新臺幣1,000元折算1日。 犯罪日期（民國）  110年1月9日凌晨4時45分許 110年1月10日晚間7時50分許 110年10月19日晚間10時20分許 偵查機關及案號 機關 臺灣士林地方檢察署 臺灣士林地方檢察署 臺灣士林地方檢察署  案號 110年度偵字第1799號、第2489號、第2490號、第2530號 110年度偵字第1799號、第2489號、第2490號、第2530號 110年度偵字第19947號、第22467號 最後事實審 法院 臺灣士林地方法院 臺灣士林地方法院 臺灣士林地方法院  案號 110年度審易字第501號 110年度審易字第5014號 111年度審簡字第157號  判決日期 110年10月19日 110年10月19日 111年2月25日 確定判決 法院 臺灣士林地方法院 臺灣士林地方法院 臺灣士林地方法院  案號 110年度審易字第501號 110年度審易字第501號 111年度審簡字第157號  確定日期 110年11月16日 110年11月16日 111年3月29日 是否為得易科罰金之案件  否 是 是 備註  編號1、2、4、5所示案件，經臺灣臺北地方法院以111年度聲字第1029號裁定應執行有期徒刑1年5月確定。   

編號  4 5 罪名  竊盜 竊盜 宣告刑  有期徒期3月，如易科罰金，以新臺幣1,000元折算1日。 有期徒刑5月，如易科罰金，以新臺幣1,000元折算1日。  犯罪日期（民國）  110年6月12日晚間11時33分許 110年10月19日晚間8時46分許 偵查機關及案號 機關 臺灣士林地方檢察署 臺灣臺北地方檢察署  案號 110年度偵字第12663號 111年度偵字第2728號 最後事實審 法院 臺灣士林地方法院 臺灣臺北地方法院  案號 110年度審簡字第37號 111年度簡字第409號  判決日期 111年1月28日 111年3月7日 確定判決 法院 臺灣士林地方法院 臺灣臺北地方法院  案號 110年度審易字第501號 111年度簡字第409號  確定日期 111年3月2日 111年4月6日 是否為得易科罰金之案件  是 是 備註  編號1、2、4、5所示案件，經臺灣臺北地方法院以111年度聲字第1029號裁定應執行有期徒刑1年5月確定。